【裁判字號】    95,訴,461
【裁判日期】    950620
【裁判案由】    詐欺等
【裁判全文】
臺灣臺中地方法院刑事判決               95年度訴字第461號
公  訴  人  臺灣臺中地方法院檢察署檢察官
被      告  子○○
選任辯護人  江來盛律師
被      告  午○○
            卯○○
            丑○○
            辰○○
                    （現因另案於臺灣臺中監獄執行中）
            宙○○
            Ｃ○○
上  一  人
輔  佐  人  Ａ○○  55歲民.
上列被告等因詐欺等案件，經檢察官提起公訴（94年度偵字第77
99號、93年度偵續字第310號、93年度偵字第20465號），被告於
本院準備程序中為認罪之陳述，經本院合議庭裁定由受命法官獨
任改行簡式審判程序審理，本院判決如下：
    主    文
子○○共同以意圖為自己不法之所有，以詐術使人將本人之物交
付為常業，處有期徒刑壹年陸月；緩刑年，緩刑期內並付保護
管束。扣案如附表四編號六至十三所示之物、附表六編號三所示
之物、附表七編號五所示之物、附表八編號二至四所示之物，均
沒收。
午○○共同以意圖為自己不法之所有，以詐術使人將本人之物交
付為常業，處有期徒刑壹年捌月；緩刑年，緩刑期內並付保護
管束。扣案如附表四編號六至十三所示之物、附表六編號三所示
之物、附表七編號五所示之物、附表八編號二至四所示之物，均
沒收。
卯○○共同以意圖為自己不法之所有，以詐術使人將本人之物交
付為常業，處有期徒刑壹年貳月；緩刑年，緩刑期內並付保護
管束。扣案如附表四編號六至十三所示之物、附表六編號三所示
之物、附表七編號五所示之物、附表八編號二至四所示之物，均
沒收。
丑○○幫助意圖為自己不法之所有，以詐術使人將本人之物交付
，處有期徒刑月，如易科罰金，以佰元折算壹日。
辰○○幫助意圖為自己不法之所有，以詐術使人將本人之物交付
，累犯，處有期徒刑肆月，如易科罰金，以佰元折算壹日。
宙○○幫助意圖為自己不法之所有，以詐術使人將本人之物交付
，處有期徒刑月，如易科罰金，以佰元折算壹日。
Ｃ○○幫助意圖為自己不法之所有，以詐術使人將本人之物交付
，處拘役貳拾日，如易科罰金，以佰元折算壹日。緩刑貳年。
    犯罪事實
一、辰○○前於民國90年間，因施用毒品案件，經本院於90年05
    月31日以90年度訴字第1117號判處有期徒刑一年確定，於91
    年03月31日入監執行，甫於92年01月31日執行完畢，猶不知
    悔改。又Ｃ○○有學習能力不佳、反應遲緩、注意力不集中
    及思考障礙之症狀，經診斷為輕度智能不足，領有殘障手冊
    ，並經本院於94年06月17日以94年度禁字第14號民事裁定宣
    告禁治產，係屬精神耗弱之人。
二、丑○○、辰○○、宙○○、Ｃ○○均可預見金融帳戶係個人
    理財之重要工具，關係個人財產、信用之表徵，一般人利用
    他人名義之金融帳戶，常與詐欺取財之犯罪密切相關，且取
    得他人存摺之目的，在於收取贓款及掩飾犯行不易遭人追查
    ，又對於提供帳戶之行為本身，雖無引發他人萌生犯罪之確
    信，但仍不顧他人所可能遭受之危險，竟分別基於縱若有人
    持以犯詐欺取財罪亦不違反其本意之幫助犯意，於不詳時間
    ，在不詳地點，丑○○將其向華南商業銀行員林分行申請開
    立帳號000000000000號帳戶、辰○○將其向合作金庫銀行昌
    平分行申請開立帳號0000000000000 號帳戶、宙○○將其向
    花蓮區中小企業銀行臺中分行申請開立帳號00000000000 號
    帳戶、Ｃ○○將其向臺中商業銀行霧峰分行申請開立帳號00
    0000000000號帳戶，以不詳方法，分別交付前開銀行帳戶之
    存摺、提款卡及密碼予該姓名年籍不詳綽號「龍哥」之成年
    男子取得。該姓名年籍不詳綽號「龍哥」之成年男子於取得
    丑○○、辰○○、宙○○、Ｃ○○交付之前開銀行帳戶存摺
    、提款卡及密碼後，即將前開銀行帳戶作為不實網路交易行
    騙詐財之匯款帳戶使用。
三、該姓名年籍不詳綽號「龍哥」之成年男子於取得丑○○、辰
    ○○、宙○○、Ｃ○○、甲○○（另行審結）、未○○、地
    ○○（該二人業經通緝，俟到案後，另行審結）及鍾昭申、
    曾于齊、張秋得、胡勝俞、邱錦賢、陳素惠、林詩怡、蔡德
    勝等人所交付如附表一所示之銀行帳戶存摺、提款卡及密碼
    後，即與子○○、午○○與卯○○及姓名年籍不詳綽號「阿
    青」之成年男子，共同基於以入侵他人電腦設備之概括犯意
    聯絡及網拍詐欺為業之犯意聯絡，意圖為自己不法之所有，
    先由該姓名年籍不詳綽號「龍哥」之成年男子分別(一)自92年
    底起至94年1月27日止，以每月新臺幣（下同）2萬多元及分
    成之代價，僱用子○○負責在網路上刊登不實拍賣訊息及持
    人頭帳戶之提款卡前往自動櫃員機領取網拍買家匯入之款項
    等工作；(二)自93年05月21日起至94年1月27日止，以每次500
    元之代價，僱用午○○負責持人頭帳戶之提款卡前往自動櫃
    員機提領網拍買家匯入之款項、拆解雅虎拍賣網站上他人使
    用帳號之密碼及登報收購人頭帳戶等工作（午○○曾因盜用
    電磁紀錄案件，經臺灣高等法院臺中分院93年度上易字第35
    6號判決有罪確定，既判力時點至93年5月20日止）；(三)自93
    年11、12月間起至94年01月27日止，以不詳代價，僱用卯○○負責在網路上不實拍賣訊息及回答網路買家關於產品功能
    之問題以博取買家之信任等工作；再由子○○、卯○○先後
    前往臺中市○○路377-號「德州電鋸網咖」、臺中市○○區
    ○○路132號「幕錢高手網際網路」、臺中縣太平市○○路○
    段262號「戲骨網際網路」臺中太平店、臺中市○村路○段27
    3號2樓「戰略電腦資訊社」、「網路聖堂網際網路」等處所
    ，利用該姓名年籍不詳綽號「龍哥」之成年男子提供以不詳
    管道取得及午○○利用網咖前手使用過之帳號與該姓名年籍
    不詳綽號「龍哥」之成年男子交付之網拍帳戶據以拆解密碼
    而得之如附表二所示未經原申請使用人同意或授權使用之網
    拍帳戶，及該姓名年籍不詳綽號「龍哥」之成年男子所提供
    不詳來源之聯絡電話號碼後，分別由子○○、卯○○在雅虎
    拍賣網上刊登如附表三所示之販賣禮券及3C商品等不實拍賣
    訊息，並由卯○○負責回答買家關於產品功能之問題，以博
    取買家之信任後，待如附表三所示之網路買家表明購買意願
    成交後，即提供前開人頭帳戶，作為買家匯款之帳戶使用，
    致使如附表三所示之網拍買家誤信為真，而依照指示分別匯
    款至前開如附表一之人頭帳戶後，俟因如附表三所示之買家
    於匯款後，均未如期收到訂購物品，且賣家聯絡電話均無法
    接通，始知受騙，而匯入之款項，則經子○○、午○○提領
    後，交付予該姓名年籍不詳綽號「龍哥」之成年男子取得，
    以資牟利，賴以維生。嗣於93年11月22日凌晨00時36分許，
    在臺中縣太平市○○路○段262號「戲骨網際網路」臺中太平
    店，查獲子○○、午○○，並在子○○所駕駛車牌號碼8833
    —HU號自小客車上扣得如附表四所示之物，及在午○○身上
    扣得如附表五所示之物；又分別於94年01月27日15時30分許
    ，在臺中市○村路○段273號「戰略電腦資訊社」，再度查獲
    子○○，扣得如附表六所示之物，並於94年01月27日17時20
    分許，在臺中市○○路402巷2號子○○住處，扣得如附表七
    所示之物；於94年01月27日17時10分許，在臺中市○區○○
    街127-號午○○住處，查獲午○○，扣得如附表八所示之物
    ；於94年01月27日16時30分許，在臺中市○○路○段503巷40
    弄22號卯○○住處，查獲卯○○，扣得如附表九所示之物。
四、案經被害人酉○○訴由內政部警政署保安警察第二總隊第四
    大隊第二中隊報告及內政部警政署刑事警察局移送臺灣臺中
    地方法院檢察署檢察官偵查起訴。
    理    由
一、認定犯罪事實所依憑之證據：
（一）訊據被告子○○、午○○、卯○○及被告丑○○、辰○○
      、宙○○、Ｃ○○，分別對於上揭時地，盜用未經他人同
      意或授權之網路帳號及密碼，從事網路詐財為業及提供銀
      行帳戶作為詐財之匯款帳戶等情，業經坦認屬實，核與遭
      盜用帳號之被害人玄○○（參照警卷第433-頁）、Ｆ○○
      （參照警卷第408頁）、戌○○（參照92年度偵字第20465
      號偵查卷(一)第28-31頁）、乙○○（參照警卷第402頁）於
      警詢中之指述內容及網拍購物被害人庚○○（參照警卷第
      201-頁）、酉○○（參照臺灣臺南地方法院檢察署93年度
      偵字第1752號偵查卷所附警卷第20至22頁）、巳○○（參
      照警卷第340頁）、亥○○（參照警卷第349頁）、寅○○
      （參照警卷第363頁）、己○○（參照警卷第374頁）、宇
      ○○（參照警卷第383頁）、辛○○（參照警卷第186頁）
      、Ｅ○○（參照警卷第195頁）、Ｇ○○（參照警卷第195
      頁）、丁○○（參照警卷第218-頁）、癸○○（參照警卷
      第235頁）、壬○○（參照警卷第243頁）、丙○○（參照
      警卷第288頁）、申○○（參照警卷第298頁）、佘慶鵬（
      參照警卷第307頁）、Ｂ○○（參照警卷第322頁）、戊○○（參照警卷第328頁）、天○○（參照本院卷第145頁）
      、Ｄ○○（參照本院卷第149-頁）於警詢中之指述內容均
      屬相符，復有臺灣桃園地方法院檢察署檢察官95年度偵字
      第339-號針對被害人黃○○所申請使用之網路帳號遭盜用
      所為之不起訴處分書一份（參照本院卷第133至134頁）、
      被害人天○○、Ｄ○○受騙匯款之交易紀錄（參照本院卷
      第147、153頁）、華僑商業銀行大安分行95年04月18日（
      95）僑銀大安字第70號函檢送被害人丁○○之匯款紀錄一
      份（參照本院卷第176至178頁）、上海商業儲蓄銀行臺中
      分行95年4月18日上臺中字第9500038號函一份（參照本院
      卷第180頁）、本院公務電話紀錄一份（參照本院卷第181
      頁）、內政部警政署入出境管理局95年04月13日境信凡字
      第09510046630-號函檢送被告丑○○入出國日期證明書一
      份（參照本院卷第183、184頁）、華南商業銀行員林分行
      95年04月19日（95）華員存字第194-號函檢送被告丑○○
      開戶資料及交易明細各一份（參照本院卷第186至190頁）
      、臺北市大安區戶政事務所95年4月17日北市安戶字第095
      30461400號函檢送被告宙○○93年間補發國民身分證申請
      書各一份（參照本院卷第192至196頁）、花蓮區中小企業
      銀行臺中分行95年4月13日蓮銀臺中字第9500081號函檢送
      被告宙○○開戶資料、交易往來明細及掛失止付紀錄各一
      份（參照本院卷第198至201頁）、臺中縣霧峰鄉戶政事務
      所95年04月14日中縣霧戶字第0950001097號函檢送被告Ｃ
      ○○補發國民身分證申請書一份（參照本院卷第203至204
      頁）、臺中商業銀行霧峰分行95年4月14日中霧峰字第095
      04500217號函檢送被告Ｃ○○開戶資料及交易往來明細各
      一份（參照本院卷第206至209頁）、合作金庫銀行中興分
      行95年04月18日合金中興字第0950002339號函檢送被告甲○○存款交易明細及開戶資料各一份（參照本院卷第214-
      -218頁）、臺北富邦商業銀行股份有限公司中正分行95年
      4月17日（95）北富中字第086號函檢送被告地○○開戶資
      料及交易明細資料各一份（參照本院卷第220至223頁）、
      中華郵政股份有限公司95年04月24日儲字第0950000655號
      函檢送被告未○○開戶資料及歷史交易清單各一份（參照
      本院卷第226至228頁）、合作金庫商業銀行昌平分行95年
      04月17日合金昌平字第0950002009號函檢送被告辰○○開
      戶資料及交易明細各一份（參照本院卷第230至235頁）、
      第一商業銀行太平分行95年4月13日一太平字第107號函檢
      送蔡德勝開戶資料一份（參照本院卷第243至246頁）、臺
      中縣警察局霧峰分局95年04月28日霧警偵字第0950009920
      號函檢送被告Ｃ○○協尋人口報案資料一份（參照本院卷
      第248至252頁）等在卷可稽，並有扣案如附表四編號06至
      13所示之物、附表六編號3所示之物、附表七編號5所示之
      物、附表八編號2至4所示之物為證，被告子○○、午○○
      、卯○○、丑○○、辰○○、宙○○、Ｃ○○自白供述與
      現有事證相符，應堪置信。
（二）起訴事實中關於ameixxx、anniebee-x、b2232kimo、cher
      rie8000、delove1981、edsin00000000、hupipipi、j261
      7stw、may080420、robert20731、s0000000、shw4938vgh
      、zongxianlee、adaliv2000、d96705、enzip2003、jo74
      218、judy6264、kＺ0000000000、kll423j、lee0000000、
      m8117kimo、openloverkimo、pei0328、s402134、shino2
      580、skyerictaiwan、tiger00000000、viva1229、wfb17
      64、win01225、wu7081、yhj-tina等網路帳號，業據被告
      子○○、午○○、卯○○否認前開網路帳號作為網拍詐財
      之用，本院依據被告子○○、午○○、卯○○等人所使用
      之人頭帳戶，回溯查證結果，亦無從認定前開網路帳號係
      供作網拍詐財使用，更無具體事證足以認定係被告午○○
      拆解而得之帳號，該部分起訴事實，顯與現有事證不符，
      尚無從據以認定。又對於本院論罪科刑之bbc620587@yaho
      o.com.tw、jason720215@yahoo.com.tw、hui15934@yahoo
      .com.tw、dk_dkdk@yahoo.com.tw、rkihll@yahoo.com.tw
      、streedancer73822@yahoo.com.tw、sungyipan@yahoo.c
      om.tw、ben2149@yahoo.com.tw、JOLINE1213@yahoo.com.
      tw等網路帳號，雖未據起訴，惟除rkihll、sungyipan、b
      en2149、JOLINE1213四個網路帳號外，其餘網路帳號經本
      院依據如附表一所示之人頭帳戶之交易往來明細資料，比
      對如附表三所示之網拍被害人受騙購物帳號及匯款帳戶結
      果，確認前開網路帳號亦係遭人盜用作為網拍詐財使用；
      ，而前開JOLINE1213、sungyipan.二個帳號，則有扣案如
      附表六編號3所示、附表八編號4所示之紙條為據，足認係
      該姓名年籍不詳綽號「龍哥」之成年男子提供盜用他人之
      網路帳號；至於rkihll帳號部分，係被告午○○利用原申
      請使用人在網咖使用過後之機會，以該帳號自行拆解密碼
      而得，用以提供該姓名年籍不詳綽號「龍哥」之成年男子
      作為刊登不實拍賣廣告使用，均為起訴效力所及，本院自
      得併予審酌。
（三）按查刑法上所謂「常業」，指反覆以同種類行為為目的之
      社會活動之職業性犯罪而言，至於犯罪所得之多寡，是否
      是此犯罪為唯一之謀生職業，則非所問，縱令兼有其他職
      業，仍無礙於該常業犯罪之成立（最高法院85年度台上字
      第510-號裁判）。該姓名年籍不詳綽號「龍哥」、「阿青
      」之成年男子從事盜用他人網拍帳號以刊登不實拍賣廣告
      而詐取財物之行為，其犯罪時間自92年11月起至94年01月
      止，長達一年多之時間，獲取之利益頗鉅，且行騙對象係
      屬不特定之網路交易者，確有反覆實施同種類行為為目的
      之社會活動，應屬職業性犯罪，而被告子○○、午○○、
      卯○○受僱於該姓名年籍不詳綽號「龍哥」之成年男子，
      從事刊登不實拍賣廣告、提領被害人匯入款項及拆解密碼
      盜用他人帳號等工作，顯然有與該姓名年籍不詳綽號「龍
      哥」、「阿青」之成年男子共同實施常業詐欺犯罪之犯意
      聯絡及行為分擔，應為常業詐欺之共同正犯。
（四）按刑法上之故意，區分直接故意（確定故意）與間接故意
      （不確定故意），「行為人對於構成犯罪之事實，明知並
      有意使其發生者」為直接故意，「行為人對於構成犯罪之
      事實，預見其發生而其發生並不違背其本意者」為間接故
      意；又金融帳戶為個人理財之工具，申請開設金融帳戶並
      無任何特殊之限制，一般民眾皆能自由申請開戶，並得同
      時在不同金融機構申請多數存款帳戶使用，乃眾所周知之
      事實，依一般人之社會生活經驗，倘係合法收入，本可自
      行向金融行庫開戶使用，而無向他人購買帳戶之必要；苟
      不以自己名義申請開戶，反以不正方式向不特定人取得他
      人之金融機構帳戶使用，衡情應能懷疑其目的在於施用詐
      騙手段以非法取得他人財物，且詐騙集團使用之犯罪類型
      層出不窮，該等犯罪多數均係利用人頭帳戶作為出入帳戶
      ，並經媒體廣為披載，被告丑○○、辰○○、宙○○係已
      成年且具有相當智識之人，亦當知悉社會上常有利用人頭
      帳戶從事詐欺取財之犯罪情事，被告丑○○、辰○○、宙
      ○○對於該姓名年籍不詳綽號「龍哥」之成年男子取得渠
      等之銀行帳戶作為實施詐欺取財之犯行應可預見，而被告
      Ｃ○○係輕度智障之人，對於不詳姓名年籍之成年男子帶
      往銀行申請開立帳戶之目的，無非係為圖作詐欺取財之用
      ，亦屬至明，足徵被告丑○○、辰○○、宙○○、Ｃ○○
      對於渠等之銀行帳戶被利用作為向人詐騙財物之情，並無
      違背其本意。至被告丑○○、辰○○、宙○○、Ｃ○○交
      付渠等之銀行帳戶存摺、提款卡及密碼，既非詐欺取財罪
      之構成要件行為，且查無任何證據足資證明被告丑○○、
      辰○○、宙○○、Ｃ○○與該姓名年籍不詳綽號「龍哥」
      之成年男子間有何共同詐欺取財之犯意聯絡，足認被告丑
      ○○、辰○○、宙○○、Ｃ○○應僅係出於幫助犯罪之行
      為。
（五）本件事證已臻明確，被告子○○、午○○、卯○○所犯常
      業詐欺及入侵他人電腦設備之犯行，被告丑○○、辰○○
      、宙○○、Ｃ○○所犯幫助詐欺之犯行，均堪認定。
二、論罪科刑部分：
（一）被告子○○、午○○、卯○○與該姓名年籍不詳綽號「龍
      哥」、「阿青」之成年男子共同基於以詐欺為業之犯意聯
      絡，由被告子○○、卯○○負責刊登不實廣告訊息，該姓
      名年籍不詳綽號「龍哥」之成年男子及被告午○○負責拆
      解密碼以取得如附表二所示之網路帳號及收購如附表一所
      示之人頭帳戶，待如附表三所示之網路買家依照指示，分
      別匯入款項至如附表一所示之人頭帳戶內，再由被告子○○、午○○負責前往領取款項交予該姓名年籍不詳綽號「
      龍哥」之成年男子，以資牟利，賴以維生，核被告子○○
      、午○○、卯○○所為，均係犯刑法第340.條之常業詐欺
      取財罪、第358.條之入侵他人電腦罪。被告子○○、午○○、卯○○與該姓名年籍不詳綽號「龍哥」之成年男子就
      前開犯行間，有共同之犯意聯絡及行為分擔，為共同正犯
      。被告子○○、午○○、卯○○先後多次入侵他人電腦之
      犯行，其時間緊接，手段同一，所觸犯犯罪構成要件相同
      之罪名，顯係基於概括犯意而為之，為連續犯之裁判上一
      罪關係，應依刑法第56條之規定，論以一罪並加重其刑。
      被告子○○、午○○、卯○○所犯常業詐欺取財罪及連續
      入侵他人電腦罪二者間，有方法結果之牽連關係，為牽連
      犯之裁判上一罪關係，應依刑法第55條之規定，分別從一
      重之常業詐欺取財罪論處。
（二）按刑法上之幫助犯，係指以幫助之意思，對於正犯資以助
      力，而未參與實施犯罪之行為者而言（最高法院49年台上
      字第77號判例參照）。本件被告丑○○、辰○○、宙○○
      、Ｃ○○將其所申請開立之前開銀行帳戶交予該姓名年籍
      不詳綽號「龍哥」之成年男子作為網拍詐財之匯款帳戶使
      用，顯係基於幫助他人詐欺取財之犯意，且所為提供帳戶
      予他人之行為係屬刑法詐欺取財罪構成要件以外之行為，
      其既以幫助他人犯罪之意思而參與犯罪構成要件以外之行
      為，核被告丑○○、辰○○、宙○○、Ｃ○○所為，均係
      犯刑法第30條第1項前段、第339.條第1項之幫助詐欺取財
      罪，並依刑法第30.條第2項之規定，分別按正犯之刑減輕
      之。（該姓名年籍不詳綽號「龍哥」之成年男子雖係以網
      拍詐財為業，然因被告丑○○、辰○○、宙○○、Ｃ○○
      提供人頭帳戶之行為，僅足以認知該姓名年籍不詳綽號「
      龍哥」之成年男子會持以作為行騙詐財之匯款工具使用，
      至於該姓名年籍不詳綽號「龍哥」之成年男子有無常業詐
      欺之犯意，顯非被告丑○○、辰○○、宙○○、Ｃ○○所
      能認知，從而，被告丑○○、辰○○、宙○○、Ｃ○○僅
      應成立幫助詐欺之犯行，附此敘明。）
（三）查：被告Ｃ○○有學習能力不佳，反應遲緩，注意力不集
      中，思考障礙之症狀，經診斷為輕度智能不足，領有殘障
      手冊等情，此有被告Ｃ○○之輔佐人Ａ○○提出之國軍臺
      中總醫院附設民眾診療服務處93年12月31日出具之診斷證
      明書一份（參照本院卷第130-頁）、中華民國身心障礙手
      冊影本一份（參照本院卷第135-頁）在卷可稽；又被告Ｃ
      ○○經其父Ａ○○及其母賴瓊微向本院聲請宣告禁治產，
      亦經本院家事法庭於94年06月17日以94年度禁字第14號民
      事裁定確定在案，此有本院94年度禁字第14號民事裁定一
      份、民事裁定確定證明書一份在卷可稽（參照本院卷第13
      2、131頁）；且被告於本院準備程序中對於本院訊問之事
      項，均毫無反應，僅能由輔佐人即其父Ａ○○代為陳述，
      可見被告Ｃ○○確實已達到精神耗弱之狀態，爰依刑法第
      19條第2項之規定，遞減輕其刑。
（四）次查：被告辰○○曾於90年間，因施用毒品案件，經本院
      於90年05月31日以90年度訴字第1117號判處有期徒刑一年
      確定，於91年3月31日入監執行，甫於92年1月31日執行完
      畢，此有臺灣高等法院被告前案紀錄表一份在卷可參，被
      告辰○○前受有期徒刑之執行完畢後，五年以內再犯本件
      有期徒刑以上之罪，為累犯，應依刑法第47條之規定，加
      重其刑，並先加後減之。
（五）爰審酌被告子○○、午○○、卯○○受僱參與盜用他人
      帳號從事網拍詐財之工作，圖以獲取鉅額利益，造成被害
      人財物之損失，考量被告子○○受僱時間長達一年多，參
      與刊登不實廣告及提領款項之工作，被告午○○受僱時間
      達八個月，參與拆解他人網路帳號密碼、收購人頭帳戶及
      提領款項之工作，被告卯○○受僱時間僅二個月，參與刊
      登不實廣告之工作，惟因被告子○○、午○○、卯○○犯
      罪後，業經坦承犯行，犯後態度良好，並積極與網拍被害
      人戊○○等人聯繫及悉數賠償所受損害，此有被告子○○
      之辯護人提出之匯款單為證（參照本院卷第256至261頁）
      ；被告丑○○、辰○○、宙○○擅自將其以個人名義所
      申請取得之銀行帳戶，提供他人作為詐欺取財之匯款帳戶
      使用，助長犯罪之不良風氣，幫助犯罪者隱匿真實身分，
      增加檢警犯罪偵查之困難性，間接造成更多人之遭受損害
      ，惟因被告丑○○、辰○○、宙○○犯罪後業經坦認犯行
      ，犯後態度良好，且被告丑○○、辰○○、宙○○本身並
      未實際參與詐欺取財之犯行，可責難性較為輕微；被告
      Ｃ○○因輕度智能不足，以致遭人帶離家庭，前往申請補
      發國民身分證，再帶往銀行申請開立帳戶，利用該銀行帳
      戶作為網拍詐財之匯款帳戶使用，被告Ｃ○○辨別事理能
      力顯較一般人為低等一切情狀，分別量處如主文所示之刑
      ，並就被告丑○○、辰○○、宙○○、Ｃ○○部分諭知易
      科罰金之折算標準，以示懲儆。
（六）末查：被告子○○、午○○、卯○○，前均未曾受有期
      徒刑以上刑之宣告，此有臺灣高等法院被告前案紀錄表各
      一份在卷可稽，被告子○○、午○○、卯○○經此偵審教
      訓，當已知所警惕，信無再犯之虞，且被告子○○、午○○、卯○○業經與如附表三所示之被害人達成和解，悉數
      賠償被害人之損害，此有匯款單在卷可稽（參照本院卷第
      256至261頁），本院考量被告子○○、午○○、卯○○仍
      係在學青年，認所宣告之刑，以暫不執行為適當，爰依刑
      法第74.條第1款之規定，分別就被告子○○、午○○、卯
      ○○部分，分別併予宣告緩刑三年，並依刑法第93.條第1
      項之規定，在緩刑期內並付保護管束，用啟自新，併觀後
      效。被告Ｃ○○前未曾受有期徒刑以上刑之宣告，此有
      臺灣高等法院被告前案紀錄表一份在卷足憑，而被告Ｃ○○係輕度智能障礙之人，辨別事理能力低於一般常人，被
      告Ｃ○○應遭人誘騙，前往申請補發國民身分證，並據以
      申請開立銀行帳戶，被告Ｃ○○之父母，為免被告Ｃ○○
      再度遭人誘騙利用作為犯罪工具，已對被告Ｃ○○聲請禁
      治產宣告，此有國軍臺中總醫院附設民眾診療服務處93年
      12月31日出具之診斷證明書一份（參照本院卷第130-頁）
      、中華民國身心障礙手冊影本一份（參照本院卷第135-頁
      ）、本院94年度禁字第14號民事裁定一份、民事裁定確定
      證明書一份（參照本院卷第132、131頁）等在卷可稽，被
      告Ｃ○○應無再犯之可能，爰依刑法第74.條第1款之規定
      ，併予宣告緩刑二年，以收教化之效。
三、從刑沒收部分：
（一）對於扣案如附表四編號6至12所示之物、如附表七編號5
      所示之物，係屬該姓名年籍不詳綽號「龍哥」之成年男子
      所取得交付被告子○○持有之物，供共犯常業詐欺所用之
      物，業據被告子○○供陳在卷；扣案如附表四編號13所
      示之物、如附表六編號03所示之物，係屬被告子○○所有
      ，因共犯常業詐欺所得之物，業據被告子○○供陳在卷；
      扣案如附表八編號2至4所示之物，係屬被告午○○所有
      ，供共犯常業詐欺所用之物，業據被告午○○供陳在卷；
      前開扣案物品，既係供共同犯罪所用或所得之物，爰依刑
      法第38條第1項第2款、第3款之規定，併予諭知沒收。
（二）至於扣案附表四編號1至5、14、15所示之物、如附表六
      編號1、2、4、5所示之物、如附表七編號1至4所示之物，
      係屬被告子○○所有，非供犯罪所用之物，業據被告子○○供述在卷；扣案如附表五編號01所示之物、如附表八
      編號5所示之物、如附表九編號3所示之物，係屬被告午○○所有之物，亦非供犯罪所用之物，業據被告午○○供述
      在卷；扣案如附表八編號01所示之物，係屬該姓名年籍
      不詳綽號「龍哥」之成年男子所有，非供犯罪所用之物，
      業據被告午○○供述屬實；扣案如附表九編號01、2、4
      所示之物，係屬被告卯○○所有，非供犯罪所用之物，業
      據被告卯○○供述在卷；前開扣案物品，既與本案犯罪事
      實無關，自無從諭知沒收，附此敘明。
據上論斷，應依刑事訴訟法第273條之1第1項、第299條第1 項前
段，刑法第28條、第56條、第30條、第340條、第339條第1 項、
第358條、第55條、第47條、第19條第2項、第41條第1 項前段、
第74條第1款、第93條第1項、第38條第1 項第2款、第3款，罰金
罰鍰提高標準條例第1條前段、第2條，判決如主文。
中    華    民    國    95    年    6     月    20    日
                  刑事第五庭    法  官  巫淑芳
上開正本證明與原本無異。
如不服本判決，應於送達後10日內向本院提出上訴狀（須附繕本
），上訴於臺灣高等法院臺中分院。
                                書記官  王麗麗
中    華    民    國    95    年    6     月    20    日
附錄論罪科刑法條：
中華民國刑法第340條：
以犯第339 條之罪為常業者，處一年以上七年以下有期徒刑，得
併科50000元以下罰金。
中華民國刑法第339條：
意圖為自己或第三人不法之所有，以詐術使人將本人或第三人之
物交付者，處五年以下有期徒刑、拘役或科或併科1000元以下罰
金。
以前項方法得財產上不法之利益或使第三人得之者，亦同。
前二項之未遂犯罰之。
中華民國刑法第358條：
無故輸入他人帳號密碼、破解使用電腦之保護措施或利用電腦系
統之漏洞，而入侵他人之電腦或其相關設備者，處三年以下有期
徒刑、拘役或科或併科100000元以下罰金。
附表一：（收購作為網拍詐財匯款使用之人頭帳戶）
、丑○○—華南商業銀行員林分行（帳號000000000000）
、未○○—霧峰民生路郵局（帳號00000000000000）
、辰○○—合作金庫銀行昌平分行（帳號0000000000000）
（目前尚無被害人匯款資料，但被告子○○曾於93.10.05持該帳
  戶提款卡提款）
、甲○○—合作金庫銀行中興分行（帳號0000000000000）
、地○○—臺北富邦商業銀行中正分行（帳號000000000000）
、宙○○—花蓮區中小企業銀行臺中分行（帳號00000000000
    ）
、Ｃ○○—臺中商業銀行霧峰分行（帳號000000000000）
、鍾昭申—上海商業儲蓄銀行中壢分行（帳號00000000000000
    ）
、曾于齊—玉山商業銀行斗六分行（帳號0000000000000）
、張秋得—保證責任高雄市第二信用合作社苓雅分社
            （帳號00000000000000000）
、胡勝俞—三信商業銀行大智分行（帳號0000000000）
、邱錦賢—彰化商業銀行霧峰分行（帳號00000000000000）
、陳素惠—草屯郵局（帳號00000000000000）
、林詩怡—中國信託商業銀行公益分行（帳號000000000000）
、蔡德勝—第一商業銀行太平分行（帳號00000000000）
附表二：（遭盜用之網拍帳號）
as7890e@yahoo.com.tw（原申請使用人不詳）。
bbc620587@yahoo.com.tw（原申請使用人不詳）。
may4651@yahoo.com.tw（原申請使用人不詳）。
hde0317@yahoo.com.tw（原申請使用人不詳）。
jason720215@yahoo.com.tw（原申請使用人為Ｆ○○）。
PJ60728@yahoo.com.tw（原申請使用人為乙○○）。
jenny64513@yahoo.com.tw（原申請使用人為戌○○）。
hui15934@yahoo.com.tw（原申請使用人為玄○○）。
fyfy0212@yahoo.com.tw（原申請使用人為黃○○）。
lee818kimo@yahoo.com.tw（原申請使用人為李建邦）。
dk_dkdk@yahoo.com.tw（原申請使用人不詳）。
jun7878tw@yahoo.com.tw（原申請使用人不詳）。
rkihll@yahoo.com.tw（原申請使用人不詳）。
luvwewe_fan@yahoo.com.tw（原申請使用人不詳）。
streedancer73822@yahoo.com.tw（原申請使用人不詳）。
sungyipan@yahoo.com.tw（原申請使用人不詳）。
ben2149@yahoo.com.tw（原申請使用人不詳）。
JOLINE1213@yahoo.com.tw（原申請使用人不詳）。
附表三：（不實網拍訊息及受騙匯款被害人）
┌──┬───┬─────┬────┬───┬────┐
│編號│被害人│詐騙帳號  │拍賣物品│金額  │匯款帳號│
├──┼───┼─────┼────┼───┼────┤
│  1 │酉○○│bbc620587 │筆記型電│171000│林詩怡向│
│    │      │          │腦      │元    │中國信託│
│    │      │          │（92.11.│（92.1│商業銀行│
│    │      │          │27成交  │1.27匯│公益分行│
│    │      │          │）      │款9100│申請開立│
│    │      │          │        │0元，9│帳號5325│
│    │      │          │        │2.11.2│00000000│
│    │      │          │        │8匯款8│2號帳戶 │
│    │      │          │        │0000元│        │
│    │      │          │        │）    │        │
├──┼───┼─────┼────┼───┼────┤
│  2 │庚○○│as7890e@ya│新光三越│70000 │曾于齊向│
│    │      │hoo.com.tw│禮券    │元    │玉山商業│
│    │      │          │（93.06.│（93.0│銀行斗六│
│    │      │          │12成交）│6.14匯│分行申請│
│    │      │          │        │款）  │開立帳號│
│    │      │          │        │      │00000000│
│    │      │          │        │      │39087號 │
│    │      │          │        │      │帳戶    │
├──┼───┼─────┼────┼───┼────┤
│  3 │癸○○│as7890e@ya│新光三越│9000元│宙○○向│
│    │      │hoo.com.tw│禮券    │（93.0│花蓮區中│
│    │      │          │（93.06.│6.21匯│小企業銀│
│    │      │          │16成交）│款）  │行臺中分│
│    │      │          │        │      │行申請開│
│    │      │          │        │      │立帳號06│
│    │      │          │        │      │00000000│
│    │      │          │        │      │5號帳戶 │
├──┼───┼─────┼────┼───┼────┤
│  4 │巳○○│may4651@ya│PS2主機 │4600元│未○○向│
│    │      │hoo.com.tw│（93.08.│（93.0│霧峰民生│
│    │      │          │01成交）│8.03匯│路郵局申│
│    │      │          │        │款）  │請開立帳│
│    │      │          │        │      │號002106│
│    │      │          │        │      │00000000│
│    │      │          │        │      │號帳戶  │
├──┼───┼─────┼────┼───┼────┤
│  5 │Ｅ○○│不詳      │SONY PS2│6000元│未○○向│
│    │      │          │遊戲機  │（93.0│霧峰民生│
│    │      │          │（93.08 │8.03匯│路郵局申│
│    │      │          │月初成交│款）  │請開立帳│
│    │      │          │）      │      │號002106│
│    │      │          │        │      │00000000│
│    │      │          │        │      │號帳戶  │
├──┼───┼─────┼────┼───┼────┤
│  6 │丁○○│may4651@ya│SONY PS2│6020元│未○○向│
│    │      │hoo.com.tw│遊戲機  │（93.0│霧峰民生│
│    │      │          │（93.08 │8.04匯│路郵局申│
│    │      │          │月初成交│款）  │請開立帳│
│    │      │          │）      │      │號002106│
│    │      │          │        │      │00000000│
│    │      │          │        │      │號帳戶  │
├──┼───┼─────┼────┼───┼────┤
│  7 │戊○○│a.i.3（dk_│中華電信│21000 │丑○○向│
│    │      │dkdk@yahoo│月租型儲│元    │華南商業│
│    │      │.com.tw） │值卡    │（93.0│銀行員林│
│    │      │          │（93.08.│9.01匯│分行申請│
│    │      │          │31成交）│款）  │開立帳號│
│    │      │          │        │      │00000000│
│    │      │          │        │      │3391號帳│
│    │      │          │        │      │戶      │
├──┼───┼─────┼────┼───┼────┤
│  8 │宇○○│jenny64513│中華電信│800元 │丑○○向│
│    │      │@yahoo.com│月租型行│（93.0│華南商業│
│    │      │.tw       │動電話儲│9.02匯│銀行員林│
│    │      │（該帳號原│值卡    │款）  │分行申請│
│    │      │係戌○○申│        │      │開立帳號│
│    │      │請使用）  │        │      │00000000│
│    │      │          │        │      │3391號帳│
│    │      │          │        │      │戶      │
├──┼───┼─────┼────┼───┼────┤
│  9 │Ｂ○○│lee818kimo│創見DDR-│4660元│甲○○向│
│    │      │@yahoo.com│400記憶 │（93.0│合作金庫│
│    │      │.tw       │體512MB │9.19匯│中興分行│
│    │      │          │（93.09.│款）  │申請開立│
│    │      │          │19成交）│      │帳號5007│
│    │      │          │        │      │00000000│
│    │      │          │        │      │號帳戶  │
├──┼───┼─────┼────┼───┼────┤
│ 10 │天○○│不詳      │新光三越│88000 │地○○向│
│    │      │          │禮券    │元    │臺北富邦│
│    │      │          │（93.10.│（93.1│商業銀行│
│    │      │          │12成交）│0.12匯│中正分行│
│    │      │          │        │款）  │申請開立│
│    │      │          │        │      │帳號0062│
│    │      │          │        │      │00000000│
│    │      │          │        │      │號帳戶  │
├──┼───┼─────┼────┼───┼────┤
│ 11 │Ｄ○○│不詳      │金士頓DD│4000元│地○○向│
│    │      │          │R400記憶│（93.1│臺北富邦│
│    │      │          │體512MB │0.13匯│商業銀行│
│    │      │          │（93.10.│款）  │中正分行│
│    │      │          │13成交）│      │申請開立│
│    │      │          │        │      │帳號5007│
│    │      │          │        │      │00000000│
│    │      │          │        │      │號帳戶  │
├──┼───┼─────┼────┼───┼────┤
│ 12 │亥○○│hde0317@ya│創見DDR-│4700元│張秋得向│
│    │      │hoo.com.tw│400記憶 │（93.1│保證責任│
│    │      │          │體512MB │0.27匯│高雄市第│
│    │      │          │（93.10.│款）  │二信用合│
│    │      │          │26成交）│      │作社苓雅│
│    │      │          │        │      │分社申請│
│    │      │          │        │      │開立帳號│
│    │      │          │        │      │00000000│
│    │      │          │        │      │076500號│
│    │      │          │        │      │帳戶    │
├──┼───┼─────┼────┼───┼────┤
│ 13 │丙○○│pj60728@ya│新光三越│27000 │胡勝俞向│
│    │      │hoo.com.tw│禮券    │元    │三信商業│
│    │      │（該帳號原│        │（93.1│銀行大智│
│    │      │係乙○○申│        │1.10匯│分行申請│
│    │      │請使用）  │        │款）  │開立帳號│
│    │      │          │        │      │00000000│
│    │      │          │        │      │81934號 │
│    │      │          │        │      │帳戶    │
├──┼───┼─────┼────┼───┼────┤
│ 14 │己○○│jason72021│新光三越│36000 │胡勝俞向│
│    │      │5@yahoo.co│禮券    │元    │三信商業│
│    │      │m.tw（該帳│        │（93.1│銀行大智│
│    │      │號原係蕭克│        │1.12匯│分行申請│
│    │      │綸申請使用│        │款）  │開立帳號│
│    │      │）、pj6072│        │      │00000000│
│    │      │8@yahoo.co│        │      │81934號 │
│    │      │m.tw（該帳│        │      │帳戶    │
│    │      │號原係王裕│        │      │        │
│    │      │豐申請使用│        │      │        │
│    │      │）        │        │      │        │
├──┼───┼─────┼────┼───┼────┤
│ 15 │佘慶鵬│fyfy0212@y│中國石油│81900 │Ｃ○○向│
│    │      │ahoo.com.t│加油券  │元    │臺中商業│
│    │      │w（該帳號 │        │（93.1│銀行霧峰│
│    │      │原係黃○○│        │2.16匯│分行申請│
│    │      │申請使用）│        │款）  │開立帳號│
│    │      │          │        │      │00000000│
│    │      │          │        │      │4517號帳│
│    │      │          │        │      │戶      │
├──┼───┼─────┼────┼───┼────┤
│ 16 │申○○│jun7878@ya│PS-Pocke│9800元│蔡德勝向│
│    │      │hoo.com.tw│t       │（93.1│第一商業│
│    │      │          │        │2.20匯│銀行太平│
│    │      │          │        │款）  │分行申請│
│    │      │          │        │      │開立帳號│
│    │      │          │        │      │00000000│
│    │      │          │        │      │005680號│
│    │      │          │        │      │帳戶    │
├──┼───┼─────┼────┼───┼────┤
│ 17 │寅○○│jun7878@ya│SONY-PSP│9181元│蔡德勝向│
│    │      │hoo.com.tw│1000K型 │      │第一商業│
│    │      │          │（93.12.│      │銀行太平│
│    │      │          │20成交）│      │分行申請│
│    │      │          │        │      │開立帳號│
│    │      │          │        │      │00000000│
│    │      │          │        │      │005680號│
│    │      │          │        │      │帳戶    │
├──┼───┼─────┼────┼───┼────┤
│ 18 │Ｇ○○│jun7878@ya│SONY-PSP│10160 │蔡德勝向│
│    │      │hoo.com.tw│1000K型 │元    │第一商業│
│    │      │          │（93.12.│（93.1│銀行太平│
│    │      │          │20成交）│2.22匯│分行申請│
│    │      │          │        │款）  │開立帳號│
│    │      │          │        │      │00000000│
│    │      │          │        │      │005680號│
│    │      │          │        │      │帳戶    │
├──┼───┼─────┼────┼───┼────┤
│ 19 │壬○○│jun7878@ya│中國石油│19000 │蔡德勝向│
│    │      │hoo.com.tw│加油票  │元    │第一商業│
│    │      │          │        │（93.1│銀行太平│
│    │      │          │        │2.22匯│分行申請│
│    │      │          │        │款）  │開立帳號│
│    │      │          │        │      │00000000│
│    │      │          │        │      │005680號│
│    │      │          │        │      │帳戶    │
├──┼───┼─────┼────┼───┼────┤
│ 20 │辛○○│hui15934@y│SOGO禮券│54000 │鍾昭申向│
│    │      │ahoo.com.t│（94.01.│元    │上海商業│
│    │      │w（該帳號 │27成交）│（94.0│儲蓄銀行│
│    │      │原係玄○○│        │1.27匯│中壢分行│
│    │      │申請使用）│        │款）  │申請開立│
│    │      │          │        │      │帳號2620│
│    │      │          │        │      │00000000│
│    │      │          │        │      │47號帳戶│
└──┴───┴─────┴────┴───┴────┘
附表四：
┌──┬─────────┬───┬────┬────┐
│編號│扣押物品          │數量  │所有人  │備註    │
├──┼─────────┼───┼────┼────┤
│  1 │NOKIA廠牌6210型號 │1支   │子○○  │與本案無│
│    │行動電話（序號4493│      │        │關      │
│    │00000000000）     │      │        │        │
├──┼─────────┼───┼────┼────┤
│  2 │NOKIA廠牌7610型號 │1支   │子○○  │與本案無│
│    │門號0000000000號行│      │        │關      │
│    │動電話（序號353388│      │        │        │
│    │000000000）       │      │        │        │
├──┼─────────┼───┼────┼────┤
│  3 │遠傳易付卡        │1套   │子○○  │與本案無│
│    │                  │      │        │關      │
├──┼─────────┼───┼────┼────┤
│  4 │印章（莊益郎、蔡○│2枚   │子○○  │與本案無│
│    │○）              │      │        │關      │
├──┼─────────┼───┼────┼────┤
│  5 │筆記本            │3本   │子○○  │與本案無│
│    │                  │      │        │關      │
├──┼─────────┼───┼────┼────┤
│  6 │甲○○向合作金庫銀│1本   │真實姓名│供網路購│
│    │行中興分行申請開立│      │年籍不詳│物詐財之│
│    │帳號 0000000000000│      │綽號「龍│匯款帳戶│
│    │號帳戶之存摺（含晶│      │哥」之成│使用    │
│    │片密碼通知書1份） │      │年男子  │        │
├──┼─────────┼───┼────┼────┤
│  7 │胡勝俞向三信商業銀│1本   │真實姓名│供網路購│
│    │行大智分行申請開立│      │年籍不詳│物詐財之│
│    │帳號0000000000號帳│      │綽號「龍│匯款帳戶│
│    │戶之存摺（含晶片金│      │哥」之成│使用    │
│    │融卡1 枚，另存摺末│      │年男子  │        │
│    │頁有記載：語音密碼│      │        │        │
│    │1111）            │      │        │        │
├──┼─────────┼───┼────┼────┤
│  8 │邱錦賢向彰化商業銀│1本   │真實姓名│供網路購│
│    │行霧峰分行申請開立│      │年籍不詳│物詐財之│
│    │帳號00000000000000│      │綽號「龍│匯款帳戶│
│    │號帳戶之存摺      │      │哥」之成│使用    │
│    │                  │      │年男子  │        │
├──┼─────────┼───┼────┼────┤
│  9 │陳素惠向臺中七支郵│1本   │真實姓名│供網路購│
│    │局申請開立局號0021│      │年籍不詳│物詐財之│
│    │074、帳號0000000號│      │綽號「龍│匯款帳戶│
│    │帳戶之存摺（嗣經更│      │哥」之成│使用    │
│    │改為草屯郵局、局號│      │年男子  │        │
│    │0000000）         │      │        │        │
├──┼─────────┼───┼────┼────┤
│ 10 │丑○○向華南商業銀│1本   │真實姓名│供網路購│
│    │行員林分行申請開立│      │年籍不詳│物詐財之│
│    │帳號000000000000號│      │綽號「龍│匯款帳戶│
│    │帳戶之存摺        │      │哥」之成│使用    │
│    │                  │      │年男子  │        │
├──┼─────────┼───┼────┼────┤
│ 11 │宙○○向合作金庫銀│1本   │真實姓名│供網路購│
│    │行中興分行申請開立│      │年籍不詳│物詐財之│
│    │帳號 0000000000000│      │綽號「龍│匯款帳戶│
│    │號帳戶之存摺      │      │哥」之成│使用    │
│    │                  │      │年男子  │        │
├──┼─────────┼───┼────┼────┤
│ 12 │張秋得向保證責任高│1本   │真實姓名│供網路購│
│    │雄市第二信用合作社│      │年籍不詳│物詐財之│
│    │苓雅分社申請開立帳│      │綽號「龍│匯款帳戶│
│    │號00000000000000號│      │哥」之成│使用    │
│    │帳戶之存摺（含密碼│      │年男子  │        │
│    │通知書2份）       │      │        │        │
├──┼─────────┼───┼────┼────┤
│ 13 │自動櫃員機交易明細│7張   │子○○  │利用人頭│
│    │表（其中1張是邱錦 │      │        │帳戶提領│
│    │賢彰化商業銀行霧峰│      │        │網路購物│
│    │分行帳號0000000000│      │        │詐騙款項│
│    │6200號帳戶之提領紀│      │        │而得之物│
│    │錄，另外5張是胡勝 │      │        │        │
│    │俞三信商業銀行大智│      │        │        │
│    │分行帳號0000000000│      │        │        │
│    │號帳戶之提領紀錄）│      │        │        │
├──┼─────────┼───┼────┼────┤
│ 14 │文件              │1疊   │子○○  │與本案無│
│    │                  │      │        │關      │
├──┼─────────┼───┼────┼────┤
│ 15 │葉洽洲身分證影本  │1張   │子○○  │與本案無│
│    │                  │      │        │關      │
└──┴─────────┴───┴────┴────┘
附表五：
┌──┬─────────┬───┬────┬────┐
│編號│扣押物品          │數量  │所有人  │備註    │
├──┼─────────┼───┼────┼────┤
│  1 │MOTOROLA廠牌M S100│1支   │午○○  │與本案無│
│    │型號門號0000000000│      │        │關      │
│    │號行動電話（序號80│      │        │        │
│    │0000000）         │      │        │        │
└──┴─────────┴───┴────┴────┘
附表六：
┌──┬─────────┬───┬────┬────┐
│編號│扣押物品          │數量  │所有人  │備註    │
├──┼─────────┼───┼────┼────┤
│  1 │NOKIA 廠牌8910型號│1支   │子○○  │與本案無│
│    │黑色行動電話（序號│      │        │關      │
│    │000000000000）    │      │        │        │
├──┼─────────┼───┼────┼────┤
│  2 │遠傳0000000000門號│1張   │子○○  │與本案無│
│    │卡                │      │        │關      │
├──┼─────────┼───┼────┼────┤
│  3 │記載上網使用帳號、│1張   │子○○  │盜用他人│
│    │密碼及評價數之紙片│      │        │之網拍帳│
│    │（joline0000 00 00│      │        │號及密碼│
│    │13、huＺ00000 00 00│      │        │，以供網│
│    │934）             │      │        │路購物詐│
│    │                  │      │        │財使用  │
├──┼─────────┼───┼────┼────┤
│  4 │鍾昭申健保卡影本  │1張   │子○○  │與本案無│
│    │                  │      │        │關      │
├──┼─────────┼───┼────┼────┤
│  5 │記載行動電話門號09│2張   │子○○  │與本案無│
│    │00000000、00000000│      │        │關      │
│    │88、0000000000、09│      │        │        │
│    │00000000號之紙片  │      │        │        │
└──┴─────────┴───┴────┴────┘
附表七：
┌──┬─────────┬───┬────┬────┐
│編號│扣押物品          │數量  │所有人  │備註    │
├──┼─────────┼───┼────┼────┤
│  1 │BURBERRY太陽眼鏡  │1支   │子○○  │與本案無│
│    │                  │      │        │關      │
├──┼─────────┼───┼────┼────┤
│  2 │SONY銀色筆記型電腦│1台   │子○○  │與本案無│
│    │                  │      │        │關      │
├──┼─────────┼───┼────┼────┤
│  3 │蔡德勝、林志亮、鍾│3張   │子○○  │與本案無│
│    │昭申身分證影本    │      │        │關      │
├──┼─────────┼───┼────┼────┤
│  4 │林原州花旗銀行信用│1張   │子○○  │與本案無│
│    │卡（卡號0000000000│      │        │關      │
│    │510503）影本      │      │        │        │
├──┼─────────┼───┼────┼────┤
│  5 │鍾昭申向上海商業儲│1本   │真實姓名│供網路購│
│    │蓄銀行中壢分行申請│      │年籍不詳│物詐財之│
│    │開立帳號0000000000│      │綽號「龍│匯款帳戶│
│    │2947號帳戶之存摺（│      │哥」之成│使用    │
│    │存摺末頁記載：語14│      │年男子  │        │
│    │70、卡123459）    │      │        │        │
└──┴─────────┴───┴────┴────┘
附表八：
┌──┬─────────┬───┬────┬────┐
│編號│扣押物品          │數量  │所有人  │備註    │
├──┼─────────┼───┼────┼────┤
│  1 │上海商業儲蓄銀行帳│1張   │真實姓名│與本案無│
│    │號000000000000號帳│      │年籍不詳│關      │
│    │戶之晶片金融卡（經│      │綽號「龍│        │
│    │查詢結果，該銀行代│      │哥」之成│        │
│    │號26，係上海商業儲│      │年男子  │        │
│    │蓄銀行，但分行代號│      │        │        │
│    │100，則非上海商業 │      │        │        │
│    │儲蓄銀行之分行代號│      │        │        │
│    │，因各分行代號係從│      │        │        │
│    │101開始）         │      │        │        │
├──┼─────────┼───┼────┼────┤
│  2 │鍾昭申向上海商業銀│1張   │午○○  │利用人頭│
│    │行申請開立帳號2620│      │        │帳戶提領│
│    │0000000000號帳戶之│      │        │網路購物│
│    │自動櫃員機交易明細│      │        │詐騙款項│
│    │表                │      │        │而得之物│
├──┼─────────┼───┼────┼────┤
│  3 │內容記載：「卡1234│1張   │午○○  │供作為提│
│    │59已改：654321」之│      │        │領人頭帳│
│    │筆記紙（該密碼即為│      │        │戶內之網│
│    │鍾昭申上海商業銀行│      │        │路購物詐│
│    │帳戶之提款卡密碼）│      │        │騙款項所│
│    │                  │      │        │用之物  │
├──┼─────────┼───┼────┼────┤
│  4 │便條紙（內容記載：│1張   │午○○  │盜用他人│
│    │sungyipan 000 0000│      │        │之網拍帳│
│    │02、ben0000 000） │      │        │號及密碼│
│    │                  │      │        │，以供網│
│    │                  │      │        │路購物詐│
│    │                  │      │        │財使用  │
├──┼─────────┼───┼────┼────┤
│  5 │NOKIA廠牌8210型號 │1支   │午○○  │與本案無│
│    │門號0000000000號行│      │        │關      │
│    │動電話            │      │        │        │
└──┴─────────┴───┴────┴────┘
附表九：
┌──┬─────────┬───┬────┬────┐
│編號│扣押物品          │數量  │所有人  │備註    │
├──┼─────────┼───┼────┼────┤
│  1 │電腦及週邊設備    │1套   │卯○○  │與本案無│
│    │                  │      │        │關      │
├──┼─────────┼───┼────┼────┤
│  2 │許志銘（Ｚ000000000│2張   │卯○○  │與本案無│
│    │）、白錫勤（L12236│      │        │關      │
│    │3168）之身分證    │      │        │        │
├──┼─────────┼───┼────┼────┤
│  3 │午○○修平技術學院│1張   │午○○  │與本案無│
│    │學生證            │      │        │關      │
├──┼─────────┼───┼────┼────┤
│  4 │筆記本及筆記資料（│1疊   │卯○○  │與本案無│
│    │筆記本內，有記載林│      │        │關      │
│    │鎮輝0000000000）  │      │        │        │
└──┴─────────┴───┴────┴────┘


司法院資訊處製作；財團法人民間司法改革基金會備份。
